臺灣臺南地方法院刑事判決
110年度交易字第282號
公  訴  人  臺灣臺南地方檢察署檢察官
被      告  楊志中


上列被告因公共危險案件，經檢察官提起公訴（110年度偵字第5
452號），被告就被訴事實為有罪之陳述，經本院裁定改行簡式
審判程序，判決如下：
    主  文
楊志中駕駛動力交通工具而吐氣所含酒精濃度達每公升零點二五
毫克以上，累犯，處有期徒刑捌月。
    事  實
一、楊志中前因犯竊盜案件，經本院以106年度簡字第2262號判
    決判處有期徒刑4月確定，於民國106年11月14日易科罰金執
    行完畢。詎楊志中猶不思悛悔，其於前揭有期徒刑執行完畢
    5年內之110年2月24日上午6時30分至40分許，在位於臺南市
    ○○區○○街00號之「佳池宮」附近飲用鹿茸酒，致其吐氣所含
    酒精濃度達每公升0.25毫克以上後，竟仍未待體內酒精成分
    充分退卻，即不顧大眾行車之公共安全，基於酒後駕車致交
    通公共危險之單一犯意，於飲酒結束後先駕駛車號000-0000
    號機車返回位於臺南市○○區○○街00巷0號之住處，再於翌（2
    5）日上午10時許接續駕駛上開機車自上址住處外出，而行
    駛於道路。嗣其因行車違規，在臺南市○○區○○路000號前為
    警攔檢，經警發覺其身上有酒味，於該日上午11時4分許以
    呼氣酒精測試器測得其吐氣所含酒精濃度高達每公升1.47毫
    克，乃查悉上情。
二、案經臺南市政府警察局佳里分局報告臺灣臺南地方檢察署檢
    察官偵查起訴。
    理  由
一、按本件被告楊志中所犯為死刑、無期徒刑、最輕本刑3年以
    上有期徒刑以外之罪，亦非高等法院管轄之第一審案件，其
    就被訴事實為有罪之陳述，經告知簡式審判程序之旨，並聽
    取檢察官、被告之意見後，本院依刑事訴訟法第273條之1第
    1項規定裁定進行簡式審判程序，是本案之證據調查，依同
    法第273條之2規定，不受同法第159條第1項、第161條之2、
    第161條之3、第163條之1，及第164條至第170條所規定證據
    能力認定及調查方式之限制，合先敘明。
二、上開犯罪事實，業據被告於警詢、偵查及本院審理中均坦承
    不諱，並有酒精測定紀錄表、臺南市政府警察局舉發違反道
    路交通管理事件通知單、呼氣酒精測試器檢定合格證書、機
    車車籍資料在卷可佐（警卷第7頁、第9頁、第11頁、第23頁
    ），堪認被告任意性之自白確與事實相符；是本件事證明確
    ，被告上開犯行洵堪認定，應予依法論科。
三、論罪科刑：
　㈠核被告所為，係犯刑法第185條之3第1項第1款之駕駛動力交
    通工具而吐氣所含酒精濃度達每公升0.25毫克以上之罪。又
    被告為警查獲前固有駕駛機車返家後再駕駛機車外出之舉動
    ，然其係在酒後於密接之時間陸續所為，主觀上應係基於單
    一之酒後駕車致交通公共危險之犯意，所侵害者並為相同之
    法益，各舉動之獨立性甚為薄弱，在刑法評價上以視為數個
    舉動之接續施行，合為包括之一行為予以評價，較為合理，
    應屬接續犯，而僅論以一罪。
　㈡被告前於106年11月14日曾受如事實欄「一」所述之有期徒刑
    執行完畢，有臺灣高等法院被告前案紀錄表附卷可參，其於
    5年內故意再犯本件有期徒刑以上之罪，為累犯；且自被告
    前案紀錄觀之，其所犯為故意犯罪，尚非偶然犯罪之人，猶
    無視法紀而再犯本案，可見其刑罰反應力格外薄弱，自我控
    管之能力欠缺，未能自前所受之刑之執行記取教訓，主觀上
    有特別之惡性，並無司法院釋字第775號解釋意旨所指應裁
    量不予加重最低本刑，否則將致過苛或罪刑不相當之情形，
    爰依刑法第47條第1項規定加重其刑。
　㈢茲審酌被告另於102年至105年間共有4次之酒後駕車公共危險
    前案紀錄，經本院分別判處有期徒刑2月、3月、5月及有期
    徒刑6月、併科罰金新臺幣8萬元確定，有各該判決及前引臺
    灣高等法院被告前案紀錄表可資查考，本件已係其第5度因
    酒後駕車之違法情事為警查獲，且被告明知酒後不能駕車及
    酒醉駕車之危險性，竟仍漠視自己安危，罔顧法律禁止規範
    與公眾道路通行之安全，再度於酒後駕駛機車行駛於道路，
    對公眾交通往來造成潛在之高度危險，所為實無足取，更缺
    乏對其他用路人人身安全之尊重觀念，殊為不該，其為警查
    獲測得吐氣所含酒精濃度復高達每公升1.47毫克，酒醉程度
    非輕，惟念被告犯後坦認犯行不諱，並無矯飾之情，兼衡其
    自陳學歷為國中肄業，未婚、無子女，須扶養罹癌之母親及
    現於安養院療養之父親（參本院卷第49頁）之智識程度、家
    庭生活狀況等一切情狀，量處如主文所示之刑，以示懲儆。
據上論斷，應依刑事訴訟法第273條之1第1項、第299條第1項前
段，刑法第185條之3第1項第1款、第47條第1項，刑法施行法第1
條之1第1項，判決如主文。
本案經檢察官徐書翰提起公訴，檢察官林容萱到庭執行職務
中　　華　　民　　國　　110 　年　　4 　　月　　29　　日
　　　　　　　　　      刑事第四庭   法　官　 蔡盈貞
以上正本證明與原本無異。
如不服本判決應於收受本判決後20日內向本院提出上訴書狀，並
應敘述具體理由。其未敘述上訴理由者，應於上訴期間屆滿後20
日內向本院補提理由書狀（均須按他造當事人之人數附繕本）「
切勿逕送上級法院」。 
　　　　　　　　　　　　　　　　　   書記官　 林耿慧　　
中　　華　　民　　國　　110 　年　　4 　　月　　29　　日
附錄所犯法條：
刑法第185條之3第1項　　　　　　　　　　　　　　　　　　
駕駛動力交通工具而有下列情形之一者，處2年以下有期徒刑，
得併科20萬元以下罰金：
一、吐氣所含酒精濃度達每公升零點二五毫克或血液中酒精濃度
    達百分之零點零五以上。
二、有前款以外之其他情事足認服用酒類或其他相類之物，致不
    能安全駕駛。
三、服用毒品、麻醉藥品或其他相類之物，致不能安全駕駛。